臺灣高等法院刑事判決　　　　　　　　100年度上訴字第104號
上　訴　人
即　被　告　郭承智
上列上訴人因違反毒品危害防制條例案件，不服臺灣桃園地方法
院99年度審訴字第1978號，中華民國99年11月12日第一審判決（
起訴案號：臺灣桃園地方法院檢察署99年度毒偵字第3942號），
提起上訴，本院判決如下：
    主  文
上訴駁回。
    理  由
一、按依協商程序所為之科刑判決，除有刑事訴訟法第455條之4
    第1項第1款「有前條（刑事訴訟法第455條之3）第2 項之撤
    銷合意或撤回協商聲請」、第2 款「被告協商之意思非出於
    自由意志」、第4款「被告所犯之罪非第455條之2第1項所定
    得以聲請協商判決者」、第6 款「被告有其他較重之裁判上
    一罪之犯罪事實者」、第7 款「法院認應諭知免刑或免訴、
    不受理者」所定情形之一，或協商判決違反同條第2 項即有
    同法第455條之4第1 項不得為協商判決之情形或違反「於協
    商合意範圍內為判決。法院為協商判決所科之刑，以宣告緩
    刑、二年以下有期徒刑、拘役或罰金為限」之例外規定外，
    依同法第455條之10第1項，均不得上訴。又協商判決之上訴
    ，除有特別規定外，準用第刑事訴訟法第3編第1章及第2 章
    之規定；第二審法院認上訴有不合法律上程式或法律上不應
    准許，或其上訴權已喪失之情形者，應以判決駁回之；並得
    不經言詞辯論為之，刑事訴訟法第455條之10第1項、第455
    條之11第1項、第367條前段、第372 條亦有明定。次按，協
    商判決，得僅由書記官將主文、犯罪事實要旨及處罰條文記
    載於宣示判決筆錄，以代判決書，刑事訴訟法第455條之9第
    1項前段亦有明定。
二、本件上訴意旨略以：科刑判決之犯罪事實，為論罪科刑適用
    法律之基礎，故必須依據卷內資料，對於犯罪時地等構成犯
    罪要件之事項，明確認定，詳加記載，然後於理由內敘明犯
    罪事實所憑之證據及所用之法律，使主文事實理由與採用之
    證據相互一致，方為合法，倘認定犯罪事實與所採用之證據
    不相適合，顯屬證據上之理由矛盾，當然違背法令。原審判
    決認被告於99年7月22日下午6時許，在住處內分別以捲煙、
    吸食器吸食之方式，施用第一級毒品海洛因、第二級毒品甲
    基安非他命各一次，惟原審判決並未詳列所採之證據為何，
    請予撤銷，另諭知被告無罪之判決云云。
三、經查：原審以上訴人即被告郭承智所犯施用第一、二級毒品
    罪，均非死刑、無期徒刑或最輕本刑為3 年以上有期徒刑之
    罪，或高等法院管轄第一審案件，且經告訴人於原審準備程
    序中就被訴事實為有罪之陳述，經原審受命法官告知簡式審
    判程序之旨，並聽取檢察官、上訴人之意見後，經合議庭評
    議後裁定由受命法官獨任進行簡式審判程序。檢察官於原審
    行簡式審判時，當庭向法官聲請於審判外進行協商程序，經
    原審法院同意檢察官之聲請，並指定公設辯護人協助上訴人
    進行協商，嗣檢察官、上訴人及辯護人就上訴人願受科刑之
    範圍即「施用第一級毒品罪，處有期徒刑6 月，施用第二級
    毒罪，處有期徒刑2月；應執行有期徒刑7月」達成合意，上
    訴人認罪，由檢察官向原審聲請改依協商程序而為判決。原
    審法院並依法當庭告知上訴人認罪之罪名，及「一如適用協
    商程序判決，被告喪失受法院依通常程序公開審判、保持緘
    默、與證人對質或詰問證人之權利。二協商判決除有刑事訴
    訟法第455條之4第1項第1款：於本訊問程序終結前，被告撤
    銷協商合意或檢察官或檢察官撤回協商聲請者。第2 款：被
    告協商之意思非出於自由意志者。第4 款：被告所犯之罪非
    第455條之2第1項所定得以協商判決者。第6款：被告有其他
    較重之裁判上一罪之犯罪事實者。第7 款：法院認應諭知免
    刑或免訴、不受理者情形之一。及違反同條第2 項『法院應
    於協商合意範圍內為判決；法院為協商判決所科之刑，以宣
    告緩刑或二年以下有期徒刑、拘役或罰金為限』之規定者外
    ，不得上訴」等旨，復當庭向上訴人確認該協商合意係出於
    其自由意志，經上訴人於審判筆錄簽名確認無訛（見原審卷
    第17、18頁）。原審法院因而依毒品危害防制條例第10條第
    1 項、第2項、第18條第1項前段，刑法第11條前段、第41條
    第1項前段、第8項、第51條第5 款規定，按協商結果判決上
    訴人施用第一級毒品，處有期徒刑6 月，如易科罰金，以新
    臺幣1,000元折算1日；又施用第二級毒品，處有期徒刑2 月
    ，如易科罰金，以新臺幣1,000元折算1日，扣案之第二級毒
    品甲基安非他命2包含袋（合計驗餘毛重0.7127 公克）均沒
    收銷燬之；應執行有期徒刑7月，如易科罰金，以新臺幣1,
    000元折算1日，扣案之第二級毒品甲基安非他命2包含袋（
    合計驗餘毛重0.7127公克）均沒收銷燬之。並依刑事訴訟法
    第455條之9規定，由書記官將主文、犯罪事實要旨及處罰條
    文記載於宣示判決筆錄，以代替判決書，依法送達，亦有該
    宣示判決筆錄及送達證書在卷可稽。核其踐行之協商程序並
    無違誤，且有公設辯護人在場協助上訴人進行協商，已充分
    保護上訴人權益；前開代替判決書之宣示判決筆錄，依法亦
    無記載證據之必要。上訴人前揭上訴理由，核與刑事訴訟法
    第455條之10第1項但書要件不符；且未指出前開判決有何違
    反刑事訴訟法第455條之10第1項規定之情形，揆諸前揭規定
    ，本件即屬不得上訴之案件。上訴人所提上訴為法律上所不
    應准許，應予駁回，並不經言詞辯論為之。
據上論斷，應依刑事訴訟法第455條之11、第367條、第372 條，
判決如主文。
中    華    民    國    100   年    1    月    14    日
                  刑事第二十三庭審判長法  官  童有德
                                      法  官  徐蘭萍
                                      法  官  劉方慈
以上正本證明與原本無異。
如不服本判決，應於收受送達後十日內向本院提出上訴書狀，其
未敘述上訴之理由者並得於提起上訴後十日內向本院補提理由書
（均須按他造當事人之人數附繕本）。「切勿逕送上級法院」。
                                      書記官  李家敏
中    華    民    國    100   年    1    月    14    日